【裁判字號】    99,抗,47
【裁判日期】    990322
【裁判案由】    聲明異議
【裁判全文】
臺灣高等法院臺南分院刑事裁定            99年度抗字第47號
抗  告  人
即受處分人  甲○○
上列抗告人因聲請解除檢察官所為限制出境、出海處分案件，不
服臺灣雲林地方法院中華民國99年2月2日裁定（99年度聲字第84
號）提起抗告，本院裁定如下：
    主  文
抗告駁回。
    理  由
一、本件抗告意旨略以：按限制住居亦屬強制處分權之一種，對
    憲法第10條所規定人民有居住及遷徙之自由之基本權利有極
    大之影響，而檢察官於偵查中之種種偵查作為，包括搜索、
    監聽或逮捕被告之後聲請羈押，均須經由法院為實質審查後
    ，方得對嫌疑人進行搜索、監聽或羈押，而本件抗告人即被
    告並未因案遭拘提或逮捕，亦未經合法傳喚，臺灣雲林地方
    法院檢察署檢察官即逕行對抗告人作出限制出境之強制處分
    ，與大法官會議釋字第392號解釋之精神顯然有所違背，且
    對人權之保障亦不夠充分，又檢察官所指涉犯盜用客戶存款
    、侵占銀行款項之行為，係黃清盈，並非抗告人，如檢察官
    未釐清抗告人究竟有無與黃清盈共犯上開盜用客戶款項、侵
    占銀行款項之情事，即向行政院內政部入出國及移民署、行
    政院海岸巡防署海岸巡防總局等單位為限制出境之處分，原
    審枉顧人權，並將抗告人之聲請駁回，認事用法均有未洽，
    為此請求鈞院將原裁定廢棄，並將台灣雲林地方法院檢察署
    檢察官上開限制出境之處分予以撤銷，以保障人權等語。
二、按法院就第416條之聲請所為裁定，不得抗告；抗告法院認
    為抗告有不合法律上之程式或法律上不應准許，或其抗告權
    已經喪失者，應以裁定駁回之，刑事訴訟法第418條第1項前
    段、第411條第1項前段分別定有明文。
三、經查：臺灣雲林地方法院檢察署因抗告人涉嫌侵占等案件，
    為確保刑事訴訟程序之順利進行，乃於99年1月19日以雲檢
    家義98偵5628字第1839號函請內政部入出國及移民署、行政
    院海岸巡防署海岸巡防總局，就抗告人甲○○應予限制出境
    及出海，復於同年1月25日，再以雲檢家義98他838字第0240
    9號函請以上二機關，以本案尚有調查之必要，應續行對被
    告甲○○限制出境、出海等情，經調閱該署98年度偵字第56
    28號偵查卷宗屬實，則抗告人不服檢察官所為限制出境、出
    海處分，應認有刑事訴訟法第416條第1項第1款準抗告之適
    用。本件既係法院就刑事訴訟法第416條第1項第1款之聲請
    所為裁定，且非係對撤銷罰鍰之聲請而為者，應屬法律規定
    不得抗告之案件，雖原裁定載有「如不服本裁定，應於送達
    後五日內向本院提出抗告狀」等語，惟此乃原審誤繕所致，
    抗告人並無因此即可得提起抗告，抗告人誤為得抗告，其抗
    告自非法律所准許，依法應予駁回。
四、據上論斷，應依刑事訴訟法第411條前段，裁定如主文。
中    華    民    國    99    年    3     月    22    日
                  刑事第四庭    審判長法  官  吳志誠
                                      法  官  羅心芳
                                      法  官  吳森豐
以上正本證明與原本無異。
不得再抗告。
                                      書記官  岑  玢
中    華    民    國    99    年    3     月    22    日

司法院資訊處製作；財團法人民間司法改革基金會備份。
